【裁判字號】    98,審交簡上,6
【裁判日期】    980311
【裁判案由】    公共危險
【裁判全文】
臺灣士林地方法院刑事判決           98年度審交簡上字第6號
上  訴  人
即  被  告  甲○○
上列上訴人因公共危險案件，不服本院士林簡易庭民國97年11月
30日97年度士交簡字第2071號第一審刑事簡易判決（聲請簡易判
決處刑案號：97年度偵字第13400 號）提起上訴，本院管轄之第
二審合議庭判決如下：
    主  文
原判決撤銷。
甲○○服用酒類，不能安全駕駛動力交通工具而駕駛，處有期徒
刑陸月，如易科罰金，以新臺幣壹仟元折算壹日。
    事  實
一、甲○○於民國92年、97年間，2 次因犯公共危險罪，分別經
    本院以92年度交簡字第128 號判決處拘役40日、97年度交簡
    上字第75號判決處罰金新臺幣（下同）80,000元確定在案，
    嗣分別於92年9 月26日易科罰金、97年10月16日繳清罰金執
    行完畢。詎其竟猶不知悔改，復於民國97年9 月27日上午11
    時許，在臺北縣三峽鎮某工地內飲用酒類後，已處於不能安
    全駕駛動力交通工具之狀態，竟仍駕駛車牌EZ-5856 號自用
    小客車行駛於道路上，嗣於同日晚間7 時42分許，在臺北縣
    淡水鎮○○路與原德路口遭員警攔檢盤查，檢測其吐氣酒精
    濃度為每公升0.72毫克而查獲。
二、案經臺北縣政府警察局淡水分局報告臺灣士林地方法院檢察
    署檢察官偵查後聲請簡易判決處刑。
    理  由
一、公訴人及被告甲○○對於本判決所引用之下列各項證據方法
    之證據能力，於本院審理時均表示同意有證據能力，本院審
    酌該等言詞陳述及書面陳述作成時之情況，並無不宜作為證
    據之情事，依刑事訴訟法第159 條之5 之規定，均認有證據
    能力，合先敘明。
二、上開犯罪事實，業據上訴人即被告甲○○於偵查中及本院審
    理時均供承不諱，並有淡水分局道路交通事故當事人酒精測
    定紀錄表、刑法第185 條之3 案件測試觀察紀錄表、汽機車
    駕駛人生理協調平衡檢測紀錄表、臺北縣政府警察局舉發違
    反道路交通管理事件通知單各1 紙附卷可佐。而呼氣酒精濃
    度達每公升0.5 毫克時，反應較慢，感覺減低，影響駕駛；
    達每公升0. 75 毫克時，將造成思考、個性及行為改變，且
    參酌德、美認定標準，酒精濃度呼氣達每公升0.55毫克，肇
    事率為一般正常人之10倍，可認為已達「不能安全駕駛」之
    程度，此有行政院國軍退除役官兵輔導委員會臺北榮民總醫
    院88年8 月5 日（88）北總內字第26868 號函附卷可憑，本
    件被告酒精測試值達每公升0.72毫克，已達不能安全駕駛之
    程度甚明。被告自白與事實相符，本件罪證明確，被告犯行
    洵堪認定，應依法論科。
三、核被告所為，係犯刑法第185 條之3 之服用酒類，不能安全
    駕駛動力交通工具而駕駛罪。原審認被告甲○○罪證明確，
    依法論處被告有期徒刑6 月，並諭知如易科罰金以2,000 元
    折算1 日之折算標準，固非無見，然刑事審判之量刑，在於
    實現刑罰權之分配的正義，故法院對有罪之被告科刑，應符
    合罪刑相當原則，使罰當其罪，以契合人民之法律感情，此
    所以刑法第57條明定科刑時應審酌一切情狀，尤應注意該條
    所列各款情形，以為科刑輕重之標準，查本件被告前雖有2
    次酒後駕車之公共危險前科，此有臺灣高等法院被告前案紀
    錄表存卷可考，惟被告於警詢及本院審理中均坦承犯行，犯
    後態度良好，被告為家中經濟支柱，家中父母均仰賴其照顧
    ，原審判決所量處之刑罰為有期徒刑6 月，較前2 次前科之
    刑度，屬首次有期徒刑之中度刑期，而刑法第41條規定：「
    犯最重本刑為5 年以下有期徒刑以下之刑之罪，而受6 個月
    以下有期徒刑或拘役之宣告者，得以新臺幣1 千元、2 千元
    或3 千元折算一日，易科罰金。但確因不執行所宣告之刑，
    難收矯正之效，或難以維持法秩序者，不在此限。前項規定
    於數罪併罰，其應執行之刑未逾6 月者，亦適用之。」，易
    科罰金之折算標準有3 種，原審未衡酌上情，逕就首次有期
    徒刑之中度刑期諭知易科罰金中第2 種即2,000 元折算1 日
    之折算標準，尚難認符合罪刑相當之原則，容有未洽。被告
    上訴意旨以原審諭知有期徒刑易科罰金之折算標準過重，請
    求撤銷更為適當合法之判決，為有理由，原判決當屬無可維
    持，應由本院予以撤銷改判。爰審酌被告前已有2 次酒後駕
    車之前科、生活狀況，及服用酒類後呼氣酒精濃度達每公升
    0.72毫克，已達不能安全駕駛之程度，猶貿然駕車上路，惟
    念其犯罪後尚深知悔悟，於偵查及本院審理時均坦承犯行，
    犯後態度良好、犯罪所生損害尚屬輕微及其家庭經濟狀況等
    一切情狀，量處如主文第2 項所示之刑，並諭知易科罰金之
    折算標準，以資儆懲。
據上論斷，應依刑事訴訟法第455 條之1 第1 項、第3 項、第36
9 條第1 項前段、第364 條、第299 條第1 項前段，刑法第185
條之3 、第41條第1 項前段，刑法施行法第1 條之1 第1 項，判
決如主文。
本案經檢察官鄭堤升到庭執行職務。
中    華    民    國    98    年    3     月    11    日
                  刑事第一庭審判長法  官  雷雯華
                                  法  官  周明鴻
                                  法  官  王沛雷
以上正本證明與原本無異。
本件不得上訴。
                                  書記官  陳麗津
中    華    民    國    98    年    3     月    11    日
附錄本案論罪科刑法條全文：
刑法第185條之3
服用毒品、麻醉藥品、酒類或其他相類之物，不能安全駕駛動力
交通工具而駕駛者，處1 年以下有期徒刑、拘役或科或併科15萬
元以下罰金。


司法院資訊處製作；財團法人民間司法改革基金會備份。
